臺灣臺北地方法院小額民事判決
111年度北小字第1309號
原      告  朱國僑  
被      告  池勁緯  


上列當事人間請求侵權行為損害賠償事件，本院於中華民國111
年4月19日言詞辯論終結，判決如下︰
    主      文
被告應給付原告新臺幣參萬陸仟玖佰肆拾元，及自民國一百一十
一年三月二十九日起至清償日止，按週年利率百分之五計算之利
息。
原告其餘之訴駁回。
訴訟費用新臺幣壹仟元由被告負擔百分之七十二，餘由原告負擔
。
本判決第一項得假執行。但被告以新臺幣參萬陸仟玖佰肆拾元為
原告預供擔保，得免為假執行。
    事實及理由
一、本件被告經合法通知，未於言詞辯論期日到場，核無民事訴
    訟法第386條所列各款情形，爰依原告之聲請，由其一造辯
    論而為判決。
二、原告主張：原告為樂購蝦皮股份有公司(下稱蝦皮公司)所經
    營蝦皮購物網路平台之賣家，並於民國109年2月15日依原告
    與蝦皮公司間之定型化契約中萊爾富店到店託運條款說明、
    賠償款項(下稱託運條款)，將原告販售之黃金元寶1個、價
    值新臺幣(下同)17,220元、黃金項鍊墜2個，價值19,720元(
    下合稱系爭貨物)，送交訴外人萊爾富國際股份有限公司(下
    稱萊爾富公司)之三重福德店指定送達天福門市，後因買家
    未實際領貨而進入退件流程，天福門市之店員怠忽保管之責
    ，任意將系爭貨物放置於門市櫃檯5天遭被告偷竊掉包，致
    原告因此受有系爭貨物，及系爭貨物運費每件60元，共120
    元、請律師寫存證信函費用5,000元、第1次調解原告及員工
    共2人出庭，每人每日車馬費800元，共1,600元、第2次調解
    出庭，原告車馬費800元及律師費5,000元，共5,800元、臺
    灣士林地方檢察署出庭，原告及員工共2人，每人每日車馬
    費800元，共1,600元，以上合計51,060元(計算式：17220＋1
    9720＋120＋5000＋1600＋5800＋1600＝51060)之損失，爰依侵權
    行為法律關係起訴請求，並聲明：被告應給付原告51,060元
    ，及自起訴狀繕本送達翌日起至清償日止，按週年利率5%計
    算之利息。
三、被告經合法通知，未於言詞辯論期日到場，亦未提出書狀做
    任何聲明或陳述。
四、本院得心證之理由：
　㈠按因故意或過失，不法侵害他人之權利者，負損害賠償責任
    。故意以違背善良風俗之方法，加損害於他人者亦同，民法
    第184條第1項定有明文。又此侵權行為之成立，須行為人因
    故意過失不法侵害他人權利，亦即行為人須具備歸責性、違
    法性，並不法行為與損害間有因果關係，始能成立，且主張
    侵權行為損害賠償請求權之人，對於侵權行為之成立要件應
    負舉證責任（最高法院100年度台上字第328號判決要旨參照
    ）。再按當事人主張有利於己之事實者，就其事實有舉證之
    責任，民事訴訟法第277條亦有規定。又民事訴訟如係由原
    告主張權利者，應先由原告負舉證之責，若原告先不能舉證
    ，以證實自己主張之事實為真實，則被告就其抗辯之事實即
    令不能舉證，或其所舉證據尚有疵累，亦應駁回原告之請求
    （最高法院100年度台上字第415號判決要旨參照）。
　㈡經查，原告前揭主張，業據其提出與所述相符之系爭貨物之
    購買證明及寄貨單為證(見本院卷第75頁)，且被告竊盜系爭
    貨物之行為，業經臺灣士林地方法院刑事庭以109年度審易
    字第1352號刑事判決，判決被告犯竊盜罪，累犯，處有期徒
    刑4月，如易科罰金，以1,000元折算1日，有該刑事判決可
    稽（見本院卷第20頁），且被告經合法通知，未於言詞辯論
    期日到場爭執，復未提出書狀答辯以供本院斟酌，依民事訴
    訟法第436條第2項、第280條第3項、第1項之規定，即視同
    自認原告之主張，堪認原告之主張為真實。
　㈢原告主張因被告前揭竊盜行為，受有51,060元之損失，茲就
    原告之各項損害，析論如下：
　⒈關於系爭貨物部分：
　　原告主張受有系爭貨物之損失，其中黃金元寶1個、價值17,
    220元、黃金項鍊墜2個，價值19,720元，亦有前揭刑事判決
    可參(見本院卷第23頁)，故原告請求賠償黃金元寶1個及黃
    金項鍊墜2個之損失36,940元(計算式：17220＋19720＝36940)
    ，洵屬有據。
　⒉關於運費部分：
　　原告主張系爭貨物運費每件60元，共120元，然原告除未舉
    證以實其說，況該運費係因原告委託萊爾富公司將系爭貨物
    自三重福德店運送至天福門市所產生之費用，係原告出售系
    爭貨物本應支出之成本，與被告竊盜系爭貨物之行為無涉，
    自不可歸責於被告，故原告請求被告賠償系爭貨物之運費12
    0元，洵屬無據。
　⒊關於委任律師發存證信函費用部分：
　　原告主張請律師寫存證信函，支出費用5,000元，然未見原
    告舉證以實其說，故原告空言主張請律師寫存證信函支出費
    用5,000元云云，請求被告賠償請律師寫存證信函費用5,000
    元，亦洵屬無據。
　⒋關於調解出庭之車馬費部分：
　　原告主張第1次調解原告及員工共2人出庭，每人每日車馬費
    800元，共1,600元，第2次調解出庭，原告車馬費800元及律
    師費5,000元，共5,800元，合計7,400元(計算式：1600＋580
    0＝7400)，然未見原告舉證以實其說，原告空言主張第1次調
    解原告及員工共2人出庭，每人每日車馬費800元，共1,600
    元，第2次調解出庭，原告車馬費800元及律師費5,000元，
    共5,800元，合計7,400元云云，請求被告賠償車馬費7,400
    元，洵屬無據。
　⒌關於臺灣士林地方檢察署出庭之車馬費部分：
　　原告主張原告及員工共2人至臺灣士林地方檢察署出庭，每
    人每日車馬費800元，共1,600元，然未見原告舉證以實其說
    ，原告空言主張原告及員工共2人至臺灣士林地方檢察署出
    庭，支出車馬費1,600云云，請求被告賠償車馬費1,600翌，
    洵屬無據。
　⒍從而，原告得請求賠償之金額為36,940元。
　㈣末按遲延之債務，以支付金錢為標的者，債權人得請求依法
    定利率計算之遲延利息；應付利息之債務，其利率未經約定
    ，亦無法律可據者，週年利率為百分之五；給付無確定期限
    者，債務人於債權人得請求給付時，經其催告而未為給付，
    自受催告時起，負遲延責任。其經債權人起訴而送達訴狀，
    或依督促程序送達支付命令，或為其他相類之行為者，與催
    告有同一之效力，民法第233條第1項前段、第203條、第229
    條第2項分別有明文規定。本件原告之請求，核屬無確定期
    限之給付，自應經原告催告未為給付，被告始負遲延責任。
    準此，原告請求被告給付自起訴狀繕本送達翌日即111年3月
    29日（見本院卷第59頁）起至清償日止，按週年利率5%計算
    之利息，核無不合，併予准許。　
五、綜上所述，原告據以提起本訴，請求被告給付36,940元，及
    自起訴狀繕本送達翌日即111年3月29日起至清償日止，按週
    年利率5%計算之利息，為有理由，應予准許，逾此範圍之請
    求，為無理由，應予駁回。
六、本件原告勝訴部分係小額程序為被告敗訴之判決，依民事訴
    訟法第436條之20規定，應依職權宣告假執行，並依同法第3
    92條第2項之規定，依職權宣告被告預供擔保，得免為假執
    行。
七、訴訟費用負擔之依據：民事訴訟法第79條。按適用小額訴訟
    程序事件法院為訴訟費用之裁判時，應確定其費用額，民事
    訴訟法第436條之19定有明文，爰依後附計算書確定本件訴
    訟費用額如主文第3項所示。
中　　華　　民　　國　　111 　年　　5 　　月　　4 　　日
                  臺北簡易庭    法　官  葉藍鸚
訴訟費用計算書
項        目             金   額（新臺幣）        備  註
第一審裁判費   　 　　   1,000元
合　　　　計　　　       1,000元
附錄：
一、民事訴訟法第436條之24第2項：　　
　　對於小額程序之第一審裁判上訴或抗告，非以其違背法令為
    理由，不得為之。
二、民事訴訟法第436條之25：　　
　　上訴狀內應記載上訴理由，表明下列各款事項：
    ㈠原判決所違背之法令及其具體內容。
    ㈡依訴訟資料可認為原判決有違背法令之具體事實。
以上正本係照原本作成。
如不服本判決，須以違背法令為理由，應於判決送達後20日內向
本庭提出上訴狀（須按他造當事人之人數附繕本）。如委任律師
提起上訴者，應一併繳納上訴審裁判費。
中　　華　　民　　國　　111 　年　　5 　　月　　4 　　日
                                書記官  林錫欽